【裁判字號】    98,訴,1091
【裁判日期】    980615
【裁判案由】    毒品危害防制條例
【裁判全文】
臺灣板橋地方法院刑事判決              98年度訴字第1091號
公  訴  人  臺灣板橋地方法院檢察署檢察官
被      告  甲○○
上列被告因毒品案件，經檢察官提起公訴（98年度毒偵字第1261
號），本院以簡式審判程序審理，判決如下：
    主  文
甲○○施用第一級毒品，累犯，處有期徒刑壹年。
附表所示之物，沒收之。
    事  實
一、甲○○前於民國（下同）89年、90年間因施用毒品案件，經
    本院分別以89年度毒聲字第3233號、90年度毒聲字第976 號
    裁定送觀察、勒戒後，認均無繼續施用毒品之傾向，而先後
    於89年9 月8 日、90年8 月15日釋放，再由臺灣板橋地方法
    院檢察署檢察官分別以89年度毒偵緝字第1014號、90年度毒
    偵字第559 號、560 號、561 號處分不起訴確定；又於91年
    間因贓物、偽造文書、轉讓第二級毒品案件，經臺灣高等法
    院於92年9 月18日以92年度上訴字第3281號判決判處有期徒
    刑3 月、1 年、7 月確定；再於上開觀察勒戒執行完畢釋放
    後，五年內之92年間因施用毒品案件，經本院於93年2 月25
    日以92年度簡字第3754號判決判處有期徒刑5 月確定；另於
    93年間因贓物案件，經本院於93年5 月17日以93年度簡字第
    894 號判決判處有期徒刑4 月確定，嗣上開5 罪經定應執行
    刑為有期徒刑2 年4 月，執行後於94年8 月23日假釋出監；
    另於93年間因施用毒品案件，經本院於93年9 月9 日以93年
    度訴字第1316號判決判處有期徒刑7 月確定；繼於95年間因
    竊盜案件，經臺灣高等法院於95年9 月20日以95年度上易字
    第1680號判決判處有期徒刑6 月確定，及因施用毒品案件，
    經本院於95年9 月11日以95年度訴字第2169號判決判處有期
    徒刑8 月確定，上開假釋復經撤銷，應執行殘刑11月25日；
    又於96年間因詐欺案件，經本院於96年3 月23日以96年度簡
    字第298 號判決判處有期徒刑4 月確定；嗣上開6 月、8 月
    、4 月有期徒刑經分別減刑為3 月、4 月（以上二者定應執
    行刑為有期徒刑6 月）、2 月有期徒刑。上開罪刑經於96年
    12月27日縮刑期滿執行完畢（於本案構成累犯）；復因施用
    毒品案件，經本院於98年2 月27日以98年度訴字第111 號判
    處有期徒刑10月在案（尚未執行）。
二、詎甲○○仍未見悔改，於98年2 月5 日警訊採尿前不詳之時
    間，在其臺北縣板橋市○○路○ 段136 巷10號2 樓住處內，
    將第1 級毒品海洛因及第2 級毒品甲基安非他命摻水混合後
    ，以注射之方式，同時施用第1 級毒品海洛因及第2 級毒品
    甲基安非他命1 次（原起訴係認被告甲○○基於施用第1 級
    毒品海洛因、第2 級毒品甲基安非他命之犯意，分別於98年
    2 月5 日為警採尿前回溯26小時、96小時內之某時，以不詳
    方式，在不詳處所，分別施用第1 級毒品海洛因、第2 級毒
    品甲基安非他命1 次；此部分之施用方式所應適用之法律，
    業據公訴人於本院程序中更正在卷，附帶說明）。嗣於98年
    2 月5 日14時許，為警在其臺北縣板橋市○○路○ 段136 巷
    10號2 樓之住處查獲，並扣得其所有如附表所示之物，復經
    警採集其尿液檢體送驗結果呈鴉片類及甲基安非他命類之陽
    性反應，因悉上情。
三、案經臺北縣政府警察局海山分局移由臺灣板橋地方法院檢察
    署檢察官偵查起訴。
    理  由
一、上揭事實，業據被告甲○○於本院準備程序暨簡式審判程序
    審理中均坦承不諱，並有其所有之供施用盛裝毒品所用之夾
    鏈袋扣案可佐；又其於為警查獲後所採集之尿液檢體，經送
    臺灣檢驗科技股份有限公司檢驗之結果，確有海洛因代謝物
    陽性反應，有該公司出具之濫用藥物檢驗報告1 件在卷可稽
    ；另被告前於89年、90年間因施用毒品案件，經本院分別以
    89年度毒聲字第3233號、90年度毒聲字第976 號裁定送觀察
    、勒戒後，認均無繼續施用毒品之傾向，而先後於89年9 月
    8 日、90年8 月15日釋放，再由臺灣板橋地方法院檢察署檢
    察官分別以89年度毒偵緝字第1014號、90年度毒偵字第559
    號、560 號、561 號處分不起訴確定；再於上開觀察勒戒執
    行完畢釋放後，5 年內之92年間因施用毒品案件，經本院於
    93年2 月25日以92年度簡字第3754號判決判處有期徒刑5 月
    確定，此有臺灣高等法院被告前案紀錄表1 份在卷可稽。據
    上，本案事證積極明確，被告犯行，可以認定，應予以定罪
    處罰。
二、按毒品危害防制條例分別將海洛因、甲基安非他命列為第1
    、2 級毒品管制，不得非法製造、運輸、販賣、轉讓、施用
    或持有，被告違反此項規定而為施用第1 級毒品海洛因及第
    2 級毒品甲基安非他命之行為，核係觸犯同條例第10條第1
    項之施用第1 級毒品罪及同條第2 項之施用第2 級毒品罪。
    又被告各該持有之低度行為，應為其施用之高度行為所吸收
    ，均不另論罪。又被告所犯上開2 罪，係以1 行為同時觸犯
    該2 罪名，為想像競合犯，應依刑法第55條規定，從一重之
    施用第1 級毒品罪處斷，起訴書雖認被告係分別施用第1 、
    2 級毒品而請求就被告所犯上開2 罪為分論併罰，惟被告於
    事實欄所載之時、地同時施用該2 種毒品之情形，業據被告
    於本院程序中供述明確，自應論以想像競合犯；又此部分之
    施用方式，以及法律之適用方面，亦經公訴人於本院程序進
    行中更正在卷，均併此敘明。末查：被告有如上所述之前科
    犯行，並經執行完畢，有本院98年6 月8 日言詞辯論終結日
    查悉之臺灣高等法院被告前案紀錄表在卷足憑，是其於受有
    期徒刑之執行完畢後，5 年以內故意再犯本件有期徒刑以上
    之罪，為累犯，應依刑法第47條第1 項規定加重其刑。爰審
    酌被告之品行、智識程度、施用海洛因、甲基安非他命戕害
    身心、對社會治安可能引發之危害程度，及被告前已因施用
    毒品案件經送觀察、勒戒、判刑後，猶不思戒除惡習，仍一
    再施用海洛因、甲基安非他命，洵不足取，以及被告犯罪後
    坦承犯行等一切情狀，酌情量處如主文所示之刑。至扣案如
    附表所示之物件，為被告所有，供犯罪所用之物，業據被告
    供承明確，應依刑法第38條第1 項第2 款規定宣告沒收之。
據上論斷，應依刑事訴訟法第273 條之1 第1 項、第299 條第1
項前段，毒品危害防制條例第10條第1 項、第2 項，刑法第11條
前段、第47條第1 項、第55條、第38條第1 項第2 款，判決如主
文。
本案由檢察官乙○○提起公訴，經檢察官靳開聖到庭執行職務。
中    華    民    國    98    年    6     月    15    日
                        刑事第4 庭法  官  黎錦福
上列正本證明與原本無異。
如不服本判決，應於判決送達後10日內敘明上訴理由，向本院提
出上訴狀（應附繕本），上訴於臺灣高等法院。
                                  書記官  蔡麗春
中    華    民    國    98    年    6     月    15    日
附表【見98年度毒偵字第1261號卷第14、30頁】：
殘渣袋1 只。
附錄本案論罪科刑法條全文：
毒品危害防制條例第10條
施用第一級毒品者，處6 月以上5 年以下有期徒刑。
施用第二級毒品者，處3 年以下有期徒刑。


司法院資訊處製作；財團法人民間司法改革基金會備份。
